臺灣桃園地方法院刑事判決
111年度審易字第1879號
公  訴  人  臺灣桃園地方檢察署檢察官
被      告  邱政男




上列被告因竊盜案件，經檢察官提起公訴（111年度偵字第28289
號），被告於本院準備程序中，就被訴事實為有罪之陳述，經本
院告知簡式審判程序意旨，並聽取當事人之意見後，裁定改依簡
式審判程序審理，判決如下：
    主  文
邱政男犯攜帶兇器竊盜罪，處有期徒刑柒月。扣案之10元錢幣盒
肆個均沒收。未扣案之犯罪所得新臺幣貳萬壹仟伍佰元沒收，於
全部或一部不能沒收或不宜執行沒收時，追徵其價額。
    事實及理由
一、本件犯罪事實及證據，除證據部分補充「被告邱政男於本院
    準備程序及審理中之自白」外，其餘均引用如附件檢察官起
    訴書之記載。
二、論罪科刑：
  ㈠按刑法第321條第1項第3款之攜帶兇器竊盜罪，係以行為人攜
    帶兇器竊盜為其加重條件，此所稱之兇器，乃依一般社會觀
    念足以對人之生命、身體、安全構成威脅，而具有危險性之
    「器械」而言，其種類並無限制，且祇須行竊時攜帶此種具
    有危險性之兇器為已足，並不以攜帶之初有行兇之意圖為必
    要（最高法院79年台上字第5253號判決參照）。查被告邱政
    男於為如附件起訴書犯罪事實欄一所示犯行時持用之破壞剪
    1支及一字起子1支，既可供被告撬開、破壞零錢箱鎖頭及門
    板之用，堪認質地堅硬，如朝人揮擊，在客觀上足以對他人
    生命、身體、安全造成危險，核屬兇器無疑；是核被告所為
    ，係犯刑法第321條第1項第3款之攜帶兇器竊盜罪。又被告
    係基於同一竊盜犯意，於密切接近之時地實施同一構成要件
    行為，侵害同一法益，應論以接續犯，應論以一罪。
  ㈡被告前①因竊盜案件，經本院以109年度壢簡字第984號判決判
    處有期徒刑5月，上訴後，經本院109年度簡上字第626號撤
    銷原判決而改判有期徒刑3月確定；②竊盜案件，經本院以10
    9年度壢簡字第1500號判決判處有期徒刑4月、4月，應執行
    有期徒刑6月確定；③竊盜案件，經臺灣新北地方法院以109
    年度簡字第6816號判決判處有期徒刑3月確定，嗣上開①至③
    案件所示之刑，經本院以110年度聲字第2636號裁定應執行
    有期徒刑10月確定，甫於民國111年1月6日縮短刑期執行完
    畢出監，其於徒刑執行完畢後5年內故意再犯本件有期徒刑
    以上之罪，此經檢察官於本院準備程序具體明確指出，並說
    明與本案構成累犯關聯性，以及敘明加重其刑之理由，又經
    本院就此部分使被告陳述意見，被告表示沒有意見在案（見
    本院111年10月19日準備程序筆錄第4至5頁），並有臺灣高
    等法院被告前案紀錄表附卷可參，是依最高法院103年度第1
    次刑事庭會議決議、104年度第7次刑事庭會議決議意旨，堪
    認本件被告構成累犯，再參照司法院大法官釋字第775號解
    釋意旨，及審酌檢察官敘明加重其刑之理由，被告前已有竊
    盜犯行，再為本件竊盜犯行，足顯被告對刑之執行不知悔改
    ，其前對刑罰之反應力亦屬薄弱，此次加重最低本刑，對其
    人身自由所為之限制自無過苛之侵害，是認就其為本件竊盜
    犯行，應依刑法第47條第1項規定加重其刑。
　㈢爰審酌被告不思正途，任意竊取他人之財物，顯缺乏尊重他
    人財產法益之概念，守法觀念淡薄，其所為不當，且為本案
    犯行之方式係持破壞剪及一字起子破壞告訴人擺設於店內娃
    娃機零錢箱鎖頭及門板，店內遭破壞之娃娃機數量達18台，
    告訴人因此所受之損失非輕，應予懲處，惟念其犯後坦承犯
    行，態度尚可，惟尚未與告訴人達成和解，亦未賠償告訴人
    之損失，兼衡其犯罪之動機、目的、手段、情節，暨其教育
    程度、經濟狀況等一切情狀，量處如主文所示之刑。
三、沒收：
   ㈠按犯罪所得，屬於犯罪行為人者，沒收之。但有特別規定者
     ，依其規定；前二項之沒收，於全部或一部不能沒收或不
     宜執行沒收時，追徵其價額；查被告竊取零錢箱內之金錢
     新臺幣2萬1,500元，核屬其犯罪所得，且未扣案，復皆未
     返還予告訴人，是依上開規定予以宣告沒收，並於全部或
     一部不能沒收或不宜執行沒收時，追徵其價額。
   ㈡另扣案之10元錢幣盒4個為被告所有，並供犯罪所用之物，
     業據被告供承在卷，應依刑法第38條第2項前段之規定宣告
     沒收。至扣案之破壞剪1支，雖係被告所有，惟非被告用以
     為本案犯行之工具，爰不予宣告沒收，併此敘明。
　 ㈢未扣案之一字起子1支，雖係被告用以為本案犯行之工具，
     然查該工具現在是否存在尚有不明，復不具刑法重要性，
     爰不予宣告沒收，併此敘明。
據上論斷，應依刑事訴訟法第273條之1第1項、第299條第1項前
段、第310條之2、第454條第2項，判決如主文。
本案經檢察官楊挺宏提起公訴，檢察官林欣怡到庭執行職務。
中　　華　　民　　國　　111 　年　　11　　月　　18　　日
                  刑事審查庭  法  官  林慈雁
以上正本證明與原本無異。
如不服本判決應於收受判決後20日內向本院提出上訴書狀，並應
敘述具體理由。其未敘述上訴理由者，應於上訴期間屆滿後20日
內向本院補提理由書（均須按他造當事人之人數附繕本）「切勿
逕送上級法院」。
                              書記官  吳秉翰
中　　華　　民　　國　　111 　年　　11　　月　　21　　日
附錄本案論罪科刑法條全文： 
刑法第321條
犯前條第1項、第2項之罪而有下列情形之一者，處6月以上5年以
下有期徒刑，得併科50萬元以下罰金：
一、侵入住宅或有人居住之建築物、船艦或隱匿其內而犯之。
二、毀越門窗、牆垣或其他安全設備而犯之。
三、攜帶兇器而犯之。
四、結夥三人以上而犯之。
五、乘火災、水災或其他災害之際而犯之。
六、在車站、港埠、航空站或其他供水、陸、空公眾運輸之舟、
車、航空機內而犯之。
前項之未遂犯罰之。

附件：
臺灣桃園地方檢察署檢察官起訴書
                                    111年度偵字第28289號
　　被　　　告　邱政男　男　38歲（民國00年0月00日生）
　　　　　　　　　　　　住○○市○○區○○街000號
　　　　　　　　　　　　居桃園市○○區○○路000號
　　　　　　　　　　　　國民身分證統一編號：Z000000000號
上列被告因竊盜案件，業經偵查終結，認應提起公訴，茲將犯罪
事實及證據並所犯法條分敘如下：
　　　　犯罪事實
一、邱政男前因竊盜等案件，經臺灣桃園地方法院以110年度聲
    字第2636號裁定應執行有期徒刑10月確定，甫於民國111年1
    月6日縮短刑期執行完畢出監。詎仍不知悔改，意圖為自己
    不法之所有，基於加重竊盜之犯意，接續於111年5月1日凌
    晨3時21分許、同日凌晨4時16分許及同日上午6時1分許，在
    黃建中所經營之桃園市○○區○○路00號娃娃機檯店，持客觀上
    足以對人之生命、身體構成威脅，具有危險性而可供兇器使
    用之破壞剪1支及一字起子1支，將黃建中所擺設在該店之夾
    娃娃機檯18台之零錢箱鎖頭及門板破壞後（毀棄損壞罪嫌，
    未據告訴），竊取零錢箱內之金錢共計約新臺幣2萬1,500元
    ，得手後駕駛友人劉怡絹所有車牌號碼000-0000號 (現車牌
    號碼為000-0000號)自用小客車逃逸。嗣於111年5月26日晚
    間9時15分許，在桃園市○○區○○路000號前為警拘提到案，並
    扣得10元錢幣盒4個。
二、案經黃建中訴由桃園市政府警察局大園分局報告偵辦。
　　　　證據並所犯法條
一、上揭犯罪事實，業據被告邱政男於警詢時及偵訊中均坦承不
    諱，核與證人即告訴人黃建中、證人劉怡絹於警詢中之證述
    情節相符，復有桃園市政府警察局大園分局偵辦邱政男涉嫌
    加重竊盜案偵查報告、贓款兌幣時間一覽表、搜索扣押筆錄
    、扣押物品目錄表、車輛詳細資料報表、內政部警政署刑事
    警察局鑑定書各1份、大園分局新坡派出所查訪表8份、現場
    及監視器影像截圖照片數張等在卷可考，是其犯嫌堪予認定
    。
二、核被告所為，係涉犯刑法第321條第1項第3款之攜帶兇器竊
    盜罪嫌。又被告係基於同一竊盜犯意，於密切接近之時地實
    施同一構成要件行為，侵害同一法益，應論以接續犯，請論
    以1罪。又被告前有如犯罪事實欄所載之論罪科刑及執行情形，
    曾受有期徒刑之執行完畢，有刑案資料查註紀錄表1份附卷可稽
    ，其於徒刑執行完畢後，5年以內故意再犯本件有期徒刑以上
    之罪，為累犯，請審酌刑法第47條第1項規定及司法院大法官
    會議釋字第775號解釋意旨，加重其刑。至被告之犯罪所得
    ，請依刑法第38條之1第1項規定宣告沒收，於全部或一部不
    能沒收或不宜執行沒收時，請依同條文第3項規定追徵其價額
    。另扣案之10元錢幣盒4個為被告所有，並供犯罪所用之物
    ，業據被告供承在卷，請依刑法第38條第2項前段之規定宣
    告沒收。
三、至告訴及報告意旨認被告於上開時間、地點尚有竊取零錢箱
    內之現金3萬2,500元部分，業為被告所否認，且此部分除告
    訴人之單一指訴外，並無其他積極證據佐證，自無法遽為不
    利於被告事實之認定；惟此部分若成立犯罪，與前揭提起公
    訴部分之基礎事實同一，應為起訴效力所及，爰不另為不起
    訴處分，附此敘明。
四、依刑事訴訟法第251條第1項提起公訴。
　　此　致
臺灣桃園地方法院
中　　華　　民　　國　 110　　年　　7 　　月　　30　　日
  　　　　　　　　　　　　　　檢　察　官  楊挺宏
本件證明與原本無異
中　　華　　民　　國　 111　　年　　8 　　月　　5 　　日
                              書  記  官  范書銘
所犯法條
刑法第321條
中華民國刑法第321條第1項第3款
犯前條第1項、第2項之罪而有下列情形之一者，處6月以上5年以
下有期徒刑，得併科50萬元以下罰金：
一、侵入住宅或有人居住之建築物、船艦或隱匿其內而犯之。
二、毀越門窗、牆垣或其他安全設備而犯之。
三、攜帶兇器而犯之。
四、結夥三人以上而犯之。
五、乘火災、水災或其他災害之際而犯之。
六、在車站、港埠、航空站或其他供水、陸、空公眾運輸之舟、
    車、航空機內而犯之。
前項之未遂犯罰之。